【裁判字號】    98,交簡上,129
【裁判日期】    980812
【裁判案由】    公共危險
【裁判全文】
臺灣臺南地方法院刑事判決           98年度交簡上字第129號
上  訴  人即
被      告  甲○○
上列上訴人因公共危險案件，不服本院98年度交簡字第983號中
華民國98年4月30日第一審判決（檢察官聲請簡易判決處刑書案
號：98年度偵字第4286號），提起上訴，本院管轄之第二審合議
庭判決如下：
    主  文
上訴駁回。
    事實及理由
一、按被告以外之人於審判外之陳述，經當事人於審判程序同意
    作為證據，法院審酌該言詞陳述或書面陳述作成時之情況，
    認為適當者，亦得為證據，刑事訴訟法第159條之5第1項定
    有明文。查被告於本院審理時，對檢察官所提出引用之供述
    及非供述證據之證據能力並不爭執，且本院依卷內資料審酌
    該供述及非供述證據作成時之情況，認為並未有何違背法律
    或其他相關規定之情事，而應認為適當，復經本院於審判期
    日就上開證據依法進行調查、辯論，是依刑事訴訟法第159
    條之5第1項之規定，本院自得引為判決參考之依據，依法應
    有證據能力，先予敘明。
二、本院審理結果，認第一審簡易判決認事、用法及量刑均無不
    當，應予維持，並引用第一審簡易判決書及檢察官聲請簡易
    處刑書記載之事實、證據及理由（如附件）。
三、原審以上訴人即被告罪證明確，依刑事訴訟法第449條第1項
    前段、第454條第2項，刑法第185條之3、第41條第1項段，
    刑法施行法第1條之1之規定，量處如原判決主文所示之刑，
    本院經核原判決認事用法，並無不合，量刑亦稱妥適。上訴
    人即被告之上訴意旨略以：上訴人即被告承認有小酌1瓶啤
    酒，係因友人生日邀約，盛情難卻，飲酒後欲至不遠處友人
    家中休息，路程短，沒想太多，並非回安平區住處，而被警
    察攔檢，上訴人亦配合，且當時意識仍很清楚，但上訴人已
    有悔意，希望法院能網開一面，給上訴人自新機會，另上訴
    人現無能力繳納易科罰金，希望法院能從輕量刑云云。經查
    ，上訴人即被告已經坦承酒後騎乘機車犯行，又被告於警方
    攔檢當時，經員警對之進行呼氣酒精濃度測試，測得其呼氣
    酒精濃度達每公升0.78毫克，且被告於員警查獲當時，酒味
    很重之情，有刑法第185條之3案件測試觀察紀錄表、酒精測
    定紀錄表各1張在警詢卷可稽，而關於飲用酒類後「不能安
    全駕駛」，乃考量酒精對人體中樞神經系統所具之麻醉作用
    ，雖酒精對人體之影響因人而異，但影響程度多與人體中酒
    精濃度之高低成正比，參考德國、美國之認定標準，對於酒
    精濃度呼氣已達每公升0.55毫克或血液濃度達百分之0.11以
    上，因肇事率為一般正常人之10倍，應認為已達不能安全駕
    駛之標準，業據法務部於88年5月18日以88法檢字第00166 9
    號函公告週知；又被告確因酒後駕車，經警測試其呼氣酒精
    濃度已高達每公升0.78毫克，揆諸前揭說明，客觀上應足認
    被告體內酒精確已影響其意識狀態、判斷能力與駕駛狀況，
    堪認已達於無法安全駕駛之程度，原審判決據此論罪科刑，
    復依刑法第57條之規定，審酌駕駛人飲酒後，會降低對光線
    之適應能力，削弱其對於路況及車前狀況辨識之正確性，亦
    使神經反應遲鈍，致使駕駛人駕車時無法適切操控車輛，因
    此酒後駕車，對一般往來之公眾及駕駛人自身皆具有高度危
    險性，此為智識健全之人所可認識者，且酒後不應駕車之觀
    念，復已透過教育、宣導及各類媒體廣為介紹傳達各界週知
    多年，及被告當時酒醉之程度、被告酒後駕駛機車行駛道路
    致生危險之程度、未發生肇事結果、被告犯後否認危險駕駛
    態度等一切情狀，而為妥適量刑，判決拘役50日，論事用法
    均無違誤，上訴人雖辯稱其事發當日並非要回臺南市安平區
    之住處，而是要到友人家中休息等語，然此部分事實爭執無
    礙本院所認定被告於飲酒後已無法安全駕駛而仍騎乘機車之
    事實，是上訴人提起本件上訴，為無理由，應予駁回。
據上論斷，應依刑事訴訟法第455條之1第1項、第3項、第368條
、第373條，判決如主文。
本案經檢察官乙○○到庭執行職務。
中    華    民    國    98    年    8    月    12   日
                  刑事第八庭    審判長法  官  洪士傑
                                      法  官  許蕙蘭
                                      法  官  陳杰正
以上正本證明與原本無異。
不得上訴。
                                      書記官  曾郁芳
中    華    民    國    98    年    8    月    12   日


司法院資訊處製作；財團法人民間司法改革基金會備份。
